臺灣高等法院臺中分院刑事判決
111年度上易字第348號
上  訴  人  臺灣彰化地方檢察署檢察官 
被      告  李文賓



上列上訴人因被告毀棄損壞案件，不服臺灣彰化地方法院110年
度易字第460號中華民國111年2月23日第一審判決（起訴案號：
臺灣彰化地方檢察署109年度偵字第11930號），提起上訴，本院
判決如下：
    主  文
上訴駁回。
    理  由
一、公訴意旨略以：被告李文賓與其前女友鄭○○不睦，竟於民國
    109年8月9日9時許，基於毀損之犯意，駕駛車牌號碼000-00
    00號自用小客貨車至鄭○○之父即告訴人鄭○○之址設彰化縣○○
    鎮○○○街00號之住所，將快乾膠擠入該址大門之鎖頭內，致
    令該址大門門鎖無法使用。因認被告李文賓涉犯刑法第354
    條之毀損罪嫌等語。
二、本案經本院審理結果，認被告被訴毀損犯行係屬不能證明，
    其證據及理由，業據第一審判決書理由欄記載甚詳，爰引用
    之（如附件）。　　
三、檢察官上訴意旨略以：證人即告訴人於警詢、偵查及證人鄭
    ○○於偵查中證述明確，並有監視器畫面擷圖照片可稽；且被
    告所駕駛自用小客貨車於案發時車行軌跡行經案發地點附近
    ，被告就其車輛於案發時出現在案發地點附近原因之供述，
    辯詞前後矛盾，足認被告確有毀損之犯行等語。
四、按犯罪事實，應依證據認定之，無證據不得認定犯罪事實；
    不能證明被告犯罪或其行為不罰者，應諭知無罪之判決，刑
    事訴訟法第154條第2項、第301條第1項分別定有明文。又事
    實之認定，應憑證據，如未能發現相當證據，或證據不足以
    證明，自不能以推測或擬制之方法，以為裁判基礎；另認定
    犯罪事實應依證據，為刑事訴訟法所明定，故被告否認犯罪
    事實所持之辯解，縱屬不能成立，仍非有積極證據足以證明
    其犯罪行為，不能遽為有罪之認定，亦即為訴訟上證明之資
    料，須通常一般之人均不致於有所懷疑，而得確信其為真實
    之程度者，始得據為有罪之認定。倘其證明尚未達於此一程
    度，而有合理性懷疑存在時，即不得遽認被告犯罪（最高法
    院40年度臺上字第86號、30年度上字第1831號判例參照）。
    本院查：
  ㈠本件相關證據雖能證明被告所有之車牌號碼000-0000號自用
    小客貨車於案發時地，其車行軌跡在案發地點附近等情，然
    依現場監視器畫面擷圖照片，僅能看出有1名身形類似被告
    之男子，狀似拿東西在弄大門門鎖，而因該名男子頭戴全罩
    式安全帽，完全無法辨識容貌，該安全帽又是一般市面上販
    售之安全帽，並無何特殊之處，而該名男子之穿著、身體外
    觀、舉止又無明顯特徵可供辨識，且卷內亦無證據可認監視
    器畫面中之人穿戴之安全帽、衣褲、鞋子為被告所有或平常
    所穿戴，實無法從監視器畫面擷圖照片確認破壞門鎖之人即
    為被告。又上開車行軌跡僅能證明被告之車輛有於案發時行
    經案發地點附近之路口，尚未能證明案發時被告確實有駕駛
    上開車輛至案發地點，且現場監視器亦未拍到被告之車輛有
    停放在案發地點，自亦無從以被告上開車輛之車行軌跡曾於
    案發時間行經案發地點附近路口，作為補強證人證述之證據
    。是在無其他輔證下，亦難以被告辯解不實即推定被告有本
    件毀損之犯行。
  ㈡檢察官前揭上訴理由，尚屬推斷，非認定犯罪之積極證據，
    其於原審法院審理時如何為法院所不採，理由已據原審判決
    記載甚詳，本院仔細斟酌原審判決理由，認其事實之認定、
    理由之採擇，於相關證據法則、經驗法則、論理法則並無違
    背。本件公訴人所憑之證據，無論直接或間接證據，均尚未
    達於一般之人均可得確信，而無合理之懷疑存在之程度，本
    院亦查無其他確切證據，足以證明被告確應負本件罪責，被
    告之犯行尚屬不能證明。原審以不能證明被告犯罪，而依刑
    事訴訟法第301條第1項規定，諭知無罪之判決，經核認事用
    法，並無不合，檢察官上訴意旨認應就被告予以論罪科刑，
    而指摘原判決不當，經查為無理由，應予駁回。
五、據上論斷，應依刑事訴訟法第373條、第368條，判決如主文
    。　　
本案經檢察官何金陞提起公訴，檢察官吳皓偉提起上訴，檢察官
陳佳琳到庭執行職務。
中　　華　　民　　國　　111 　年　　5 　　月　　31　　日
            刑事第五庭    審判長法　官  鄭  永  玉
    　　　　　　　　　　　　　　法　官  周  莉  菁
  　　　　　　　　　　　　　　　法　官  卓  進  仕
以上正本證明與原本無異。     
不得上訴。
                                書記官  廖  家  莉
　　　　　　　　　　　　　　　　
中　　華　　民　　國　　111 　年　　5 　　月　　31　　日

【附件】
臺灣彰化地方法院刑事判決
110年度易字第460號
公　訴　人　臺灣彰化地方檢察署檢察官 
被　　　告　李文賓　男　(民國00年00月0日生)
　　　　　　　　　　身分證統一編號：Z000000000號
　　　　　　　　　　住嘉義縣○○鄉○○村○○○000號之1
　　　　　　　　　　居臺南市○○區○○○路000號3樓之2
上列被告因毀棄損壞案件，經檢察官提起公訴（109年度偵字第1
1930號），本院判決如下：
    主      文
李文賓無罪。
    理      由
一、公訴意旨略以：被告李文賓與其前女友鄭○○不睦，竟於民國
    109年8月9日9時許，基於毀損之犯意，駕駛車牌號碼000-00
    00號自用小客貨車至鄭○○之父鄭○○之址設彰化縣○○鎮○○○街0
    0號之住所，將快乾膠擠入該址大門之鎖頭內，致令該址大
    門門鎖無法使用。因認被告李文賓涉犯刑法第354條之毀損
    罪嫌。
二、按犯罪事實應依證據認定之，無證據不得認定犯罪事實；不
    能證明被告犯罪者，應諭知無罪之判決，刑事訴訟法第154
    條第2項、第301條第1項分別定有明文。次按認定不利於被
    告之事實，須依積極證據，苟積極證據不足為不利於被告事
    實之認定時，即應為有利於被告之認定，更不必有何有利之
    證據（最高法院30年上字第816號判決要旨參照）；認定犯
    罪事實所憑之證據，雖不以直接證據為限，間接證據亦包括
    在內，然而無論直接或間接證據，其為訴訟上之證明，須於
    通常一般之人均不致有所懷疑，而得確信其為真實之程度者
    ，始得據為有罪之認定，倘其證明尚未達到此一程度，而有
    合理之懷疑存在時，仍不能遽為有罪之認定（最高法院76年
    台上字第4986號判決要旨參照）。
三、公訴意旨認被告李文賓涉犯毀損罪嫌，無非係以：告訴人即
    證人鄭○○於警詢、偵訊之證述、證人鄭○○於偵訊之證述、彰
    化縣警察局BHD-2575自用小客貨車車行軌跡紀錄、現場監視
    器畫面擷取、門鎖照片等，為其依據。
四、訊據被告堅詞否認有何毀損犯行，辯稱：其與鄭○○分手後就
    沒有再去找鄭○○，案發當日其是去埔鹽找朋友，其就沒有去
    ，怎麼毀損門鎖，鄭○○的前男友也是類似的體格等語（見偵
    卷第93至95頁、本院卷第154頁）。
五、經查：
  ㈠被告為告訴人鄭○○之女鄭○○之前男友，被告所有之車牌號碼0
    00-0000號自用小客貨車於案發時地，其車行軌跡在案發地
    點附近等情，為被告所坦認，且與證人鄭○○、鄭○○證述相符
    ，並有彰化縣警察局BHD-2575自用小客貨車車行軌跡紀錄、
    車輛詳細資料報表等在卷可佐；又案發地點之大門門鎖，因
    遭人以快乾類膠狀物填塞，無法插入鑰匙開鎖，而已不堪使
    用，亦有門鎖照片、檢察官當庭勘驗筆錄可佐（見偵卷第23
    至29、57頁），上情固堪認定。
　㈡證人鄭○○於警詢證述：其於案發當日9時許，發現其住處大門
    門鎖遭人用類似三秒膠的東西灌入門鎖內，導致門鎖無法開
    啟，其可提供警方監視器畫面，該名男子是被告，與其女鄭
    ○○前為男女朋友關係，已經分手後等語。於偵訊時證述：被
    告與鄭○○分手後就去破壞其家的門，還有破壞其車的煞車管
    ，被告與鄭○○交往1年多，分手後就去弄其家的門鎖，鄭○○
    有帶被告回家2、3次，所以其認得被告等語。證人鄭○○於偵
    訊時證述：現場監視器畫面擷圖照片上之人為被告，從體型
    跟行為舉止看出來的，被告約175、178公分，胖胖的，拿東
    西慢慢地，感覺很緊張，安全帽是被告之子的，被告分手後
    不甘心才要破壞門鎖跟其父的車等語（見偵卷第17至19、57
    、129頁）。證人鄭○○、鄭○○雖證述如上，但從渠等之證述
    內容可知，渠等之所以證稱門鎖是遭被告破壞，均係依現場
    監視器畫面擷圖照片之影像為據。然依現場監視器畫面擷圖
    照片，僅能看出有1名身形類似被告之男子，狀似拿東西在
    弄大門門鎖，然因該名男子頭戴全罩式安全帽，完全無法辨
    識容貌，該安全帽又是一般市面上販售之安全帽，並無何特
    殊之處，而該名男子之穿著、身體外觀、舉止又無明顯特徵
    可供辨識，且卷內亦無證據可認監視器畫面中之人穿戴之安
    全帽、衣褲、鞋子為被告所有或平常所穿戴，實無法從監視
    器畫面擷圖照片確認破壞門鎖之人即為被告，亦難認上開之
    證人證述有據而可採，。　
　㈢被告所有之車牌號碼000-0000號自用小客貨車於案發時，其
    車行軌跡雖行經案發地點附近之彰化縣溪湖鎮二溪路、西環
    路口，且被告就其車輛車行軌跡於案發時出現在案發地點附
    近之原因，先於偵查中辯稱其是去溪湖找朋友等語，後於審
    理時改稱其是開車去埔鹽找顏姓女友，案發前日晚上10時至
    案發當日早上6時均在顏小姐家，沒有再出門，可能是車鑰
    匙放在顏小姐家客廳，顏小姐的哥哥晚上開其車出門，其不
    知道顏小姐的名字也不知道實際地址等語（見偵卷第94頁、
    本院卷第147至149頁），辯詞前後不一且矛盾，且無法提出
    車輛借給他人之證據，而無可採信，然因車行軌跡僅能證明
    被告之車輛有於案發時行經案發地點附近之路口，尚未能證
    明案發時被告確實有駕駛上開車輛至案發地點，且現場監視
    器亦未拍到被告之車輛有停放在案發地點，是亦無從以被告
    上開車輛之車行軌跡曾於案發時間行經案發地點附近路口，
    作為補強證人證述之證據。
　㈣從而，本案用以證明被告有罪之積極證據，雖有現場監視器
    畫面擷圖照片、證人鄭○○、鄭○○之證述及被告車輛車行軌跡
    ，然上開證據均未能互相補強，使一般人均不致有所懷疑，
    而得確信該破壞門鎖之男子確為被告之程度，自無以被告前
    後不一之辯詞，作為認定被告據為有罪之依據。
六、綜上，本案卷內所有事證僅能證明被告之車輛有於案發時行
    經案發地點附近，尚不足以證明被告確為監視器畫面擷圖照
    片上破壞門鎖之男子，檢察官無法舉證使本院產生無合理懷
    疑之確信心證，從而，被告是否有公訴意旨所指犯行，容有
    合理之懷疑存在，未使本院達於有罪之確信度，自屬不能證
    明被告犯罪，應為被告無罪之諭知。
據上論斷，應依刑事訴訟法第301條第1項前段，判決如主文。
本案經檢察官何金陞提起公訴，檢察官吳皓偉到庭執行職務。
中　　華　　民　　國　　111 　年　　2 　　月　　23　　日
                  刑事第六庭  法  官  范馨元
以上正本證明與原本無異。
如不服本判決應於收受判決後20日內向本院提出上訴書狀，並應
敘述具體理由。其未敘述上訴理由者，應於上訴期間屆滿後20日
內向本院補提理由書（均須按他造當事人之人數附繕本）「切勿
逕送上級法院」。
告訴人或被害人對於判決如有不服具備理由請求檢察官上訴者，
其上訴期間之計算係以檢察官收受判決正本之日期為準。
中　　華　　民　　國　　111 　年　　2 　　月　　23　　日
                              書記官　許原嘉